臺灣臺北地方法院刑事判決　　　　　　　93年度訴字第1516號
公　訴　人　臺灣臺北地方法院檢察署檢察官
被　　　告　乙○○
選任辯護人　許卓敏律師
被　　　告　癸○○
上列被告因常業詐欺案件，經檢察官提起公訴（92年度偵字第67
65號），本院判決如下：
    主  文
乙○○、癸○○共同以意圖為自己不法之所有，以詐術使人將本
人之物交付為常業，乙○○處有期徒刑壹年陸月，癸○○處有期
徒刑壹年肆月。
    事  實
一、乙○○、癸○○與真實姓名年籍不詳之成年男子ROBERT（另
    案偵辦）等人共同基於常業詐欺之犯意聯絡，由乙○○於民
    國91年5 月22日在臺北市○○區○○路55號10樓設立盛達洋
    行有限公司（下稱盛達公司），並申登公司電話，每月支薪
    新臺幣（下同）4 萬元，擔任公司名義負責人，再由該公司
    實際負責人ROBERT冒用葉汶龍（另為不起訴處分）名義，僱
    用癸○○（英文名JUDY，化名陳美玲）及其他姓名年籍不詳
    綽號「DAVID」、「TIGER」、「KEVIN」、「KELLY」、「LE
    O」、「阿SAM」、「阿波」、「阿門」、「阿先」、「阿天
    」、「小宣」、「阿慶」，或自稱「林小姐」、「陳絲蓉」
    、「王湘琪」、「呂佑玲」、「蔡修恩」、「王麗萱」、「
    許耀龍」、「王淑華」、「卓懿臻」以及不知情之王紫涵（
    原名王涵琳）、張婕穎（英文名MAGGIE，原名張蕙珍，王紫
    涵及張婕穎均另為不起訴處分）等人擔任盛達公司職員；表
    面上以從事「投資顧問業、企業經營管理顧問業、國際貿易
    業、資訊軟體服務業、資訊處理服務業、服飾品零售業」等
    項目為業務，實際上則係利用買賣外匯期貨之名義，對不特
    定人詐騙資金，並恃之為常業。自91年6 月間起至同年12月
    19 日止，先由ROBERT 等人利用刊登報紙廣告應徵「總務媽
    媽」、「文書媽媽」、「會計」、「行政助理」等內勤庶務
    性質工作之方式，吸引他人前往盛達公司面試，正式錄取後
    即將新進員工分置於公司內不同房間，由前開公司職員分組
    持外匯換算資料指導新進員工練習試算，提供賺多賠少之不
    實交易盈虧報表供新進員工抄錄，或提供所謂「公司帳戶」
    供新進員工依指示進行外匯保證金交易，並製造獲利豐厚之
    假象，俟數日後再由癸○○及ROBERT等人以遊說或佯裝為新
    進員工共同合夥下單之方式，慫恿新進員工與虛設之HANG
    TAI（ASIA）MANAGEMENT 恆泰亞洲交易社（下稱恆泰交易社
    ）簽訂期貨開戶契約、交易規則等，並由乙○○擔任見證人
    ，及與盛達公司簽署切結書，由乙○○代表盛達公司簽訂，
    約定透過盛達公司提供之電腦設備傳輸即時資訊，以電話直
    接下單至國外恆泰交易社營業處所進行外匯保證金交易，即
    時買賣每口為美金5百元，交易帳戶中保證金總額除以美金5
    百元，再乘以0.8 ，即為可下單之口數（需四捨五入），當
    天一買一賣即為「平倉」，每平倉一次可獲美金7.5 元之佣
    金，但同時亦須支付美金80元之手續費，而該筆佣金與每月
    薪資須直接計入帳戶中，不得提出；每日交易均須平倉，如
    有買、賣單未平倉，則須額外收取利息費用，須交易平倉滿
    280 口方可提取交易帳戶內之款項等看似期貨交易合約，實
    係詐騙新進員工財物之內容，致丙○○、辛○○、丁○○、
    辰○○、卯○○、戊○○、丑○○、子○○、甲○○、庚○○、壬○○、寅○○、己○○、巳○○等人陷於錯誤，誤認
    可於盛達公司下單買賣外匯，故陸續將現金交付於ROBERT等
    人匯款，或自行至萬通商業銀行松山分行等金融機構直接匯
    出資金至上揭開戶契約指定之中國銀行澳門分行帳戶000000
    000000號、戶名HANG TAI（ASIA）MANAGEMENT之帳戶中，充
    任保證金，其等匯款時間及金額詳如附表所示，而ROBERT及
    癸○○等人隨後更偽稱可提供行情分析，並指示何時可進行
    交易，由丙○○等14人自行或依指示撥打電話號碼00000000
    0000號或依該號設定之快速鍵「7」或「8」號進行外匯交易
    ，然實際係由另一名姓名年籍不詳、操廣東腔口音之男子接
    聽，虛偽報價並提供成交回報，且製作不實之英文對帳單取
    信於丙○○等人，更致渠等對匯出款項確已用做買賣外匯用
    途，且獲利甚豐乙情深信不疑。惟ROBERT與癸○○等人卻於
    丙○○等人投入資金一段時日後，對渠等佯稱行情變動劇烈
    ，非補足更多保證金，將不足以彌補操作虧損，誘騙丙○○
    等14人再投入更多資金，造成丙○○等14人最終受有如附表
    所示30萬元至9百萬元不等之損失，甚者，ROBERT 更將中國
    銀行澳門分行上開帳戶內之鉅款陸續轉走後，隨即逃逸無蹤
    。嗣經丙○○等14人事後察覺有異，報警處理，始知上情。
二、案經如附表所示丙○○等14人訴由臺北市政府警察局信義分
    局報告臺灣臺北地方法院檢察署檢察官偵查起訴。
    理  由
一、訊據被告乙○○對於擔任盛達公司負責人，被告癸○○對於
    91年6 月至12間在盛達公司任職之事實均坦承不諱，惟均矢
    口否認有何常業詐欺犯行，被告乙○○辯稱：伊僅是盛達公
    司名義上之負責人，實際上並未經營公司業務，與公司實際
    負責人ROBERT等人間並無常業詐欺之犯意聯絡及行為分擔，
    且縱使恆泰交易社在台灣及澳門均未登記經營期貨或外匯交
    易業務，及盛達公司之電話無撥打000000000000號電話之記
    錄，仍不能逕認為該公司未實際從事外匯買賣行為，而告訴
    人丙○○等14人既明知外匯交易的風險，仍以自己之意思決
    定投資，難認有何陷於錯誤之情事等語；被告癸○○則辯稱
    ：伊只是個員工，僅是照辦主管交代之事，並無強迫告訴人
    投資及詐騙金錢，伊也投資40萬元，交由ROBERT匯款，卻不
    知ROBERT實際沒有匯款，導致伊負債累累，且被認為是共犯
    ，伊也想把投資的錢再賺回來，直到最後公司人去樓空，才
    知一切都是一場騙局等語。
二、惟查：
  (一)按被告以外之人於審判外之言詞或書面陳述，除法律有規定
    者外，不得作為證據。刑事訴訟法第159條第1項固定有明文
    。然此規定係於92年2月6日始經修正公布，依同日修正公布
    之刑事訴訟施行法第7條之2規定，自同年9月1日起施行，而
    本案告訴人丙○○等14人於警詢中之指述，均係在92年9月1
    日前所為，依刑事訴訟施行法第7條之3但書規定，渠等於該
    修正刑事訴訟法施行前在警詢中陳述據以作成之筆錄，自具
    有證據能力，最高法院94年度台上字第3160、2875、2543號
    判決要旨亦同斯旨，合先敘明。
  (二)前揭盛達公司將內部隔成數個小房間，自91年6 月間起至同
    年12月19日止，利用刊登報紙廣告應徵「總務媽媽」、「文
    書媽媽」、「會計」、「行政助理」等內勤庶務性質工作，
    吸引告訴人丙○○等14人前往面試，正式錄取後，分置於公
    司內不同房間，先叫告訴人抄寫賺多賠少之不實交易結算紀
    錄表等方式，致使告訴人認為獲利豐厚，並僱用被告癸○○
    及前揭真實姓名年籍不詳綽號「DAVID 」等人，以獲利甚豐
    且錢匯越多賺越多為由，慫恿告訴人投資外匯保證金交易，
    或遊說以共同合夥方式投資，致告訴人分別於附表所示之時
    間，匯如附表所示之款項至中國銀行澳門分行帳戶00000000
    0000號、戶名HANG TAI（ASIA）MANAGEMENT之帳戶中，充任
    保證金，再提供電腦顯示匯市交易行情，ROBERT及被告癸○○等人隨後更稱可提供行情分析，並指示何時可下單後，由
    告訴人自行或依指示撥打電話號碼000000000 號或依該號設
    定之快速鍵「7」或「8」至澳門，進行外匯買賣交易，每口
    美金500 元，手續費美金80元，當日需把交易平掉（平倉）
    ，不然需扣取利息，且需作滿280 口才能領取交易戶頭內之
    金錢，結果在告訴人尚未能領取戶頭內款項前，即突然以行
    情變動劇烈，需投入更多資金作為保證金，才能彌補虧損，
    恢復交易為由，一再要求告訴人再匯入資金，致告訴人已無
    力再投入資金，始知受騙，而分別虧損如附表所示金額等事
    實，業據告訴人丙○○等14人供明在卷（見91年度他字卷第
    2 至10、256至259、262至265頁，92年度偵字第6765號卷第
    一宗第37、41、42、44至47、52至57、66、69、71、76至80
    、83、84頁，第三宗第73、74、83、84、88、89、90至92、
    104至109頁），並有證人丙○○於本院具結證稱：伊於91年
    9 月間共撥打000000000號電話7次進行日幣買賣，打電話時
    先報密碼，每次接電話的都是同一人，前6次都是賺錢，第7
    次是虧損，且全部的錢都虧空，而此7 次均是同一個指導員
    告訴伊如何下單，伊均依該指示下單，前6 次雖是賺錢，但
    合約上記載需作滿280 口才能領錢，所以伊實際上也沒有拿
    到任何錢等語（見本院審判筆錄第3至6頁），是據上所述，
    告訴人大部分是聽從ROBERT及被告癸○○等人之指示操作外
    匯交易，且均是突然被告知全部虧損一空，而被要求投入更
    多之資金，此顯與一般外匯保證金交易盈虧情形有所不同，
    況如真屬有外匯交易，為何要限制需做滿280 口才能領款，
    此亦顯與一般交易常規有違，此外，復有告訴人丙○○及丑
    ○○所提出之買入指令、賣出指令、記載有盛達公司應徵廣
    告之報紙、匯款申請書資料、交易結算紀錄表、丙○○所記
    載交易及盈虧計算方式、匯出匯款賣匯水單、匯出匯款申請
    書、與恆泰（亞洲）交易社之合約書、交易規則、交易紅利
    同意書、授權書、切結書、新帳戶之帳戶申請書及恆泰（亞
    洲）交易社之對帳單、中華電信股份有限公司91年9 月間國
    際電話通話明細清單、外匯收支或交易申報書、信用戶口同
    意書（見同上他字卷第33至77、82頁，同上偵卷第二宗第19
    4至225頁）；告訴人辛○○所提供之匯出匯款賣匯水單、匯
    出匯款申請書、報紙（見同上偵卷第一宗39、40頁，第三宗
    第75、76、79頁）；告訴人子○○、己○○、甲○○所提之
    匯款申請書資料（分別見同上偵卷第46至50、85至87頁）；
    告訴人壬○○所提之對帳單、賣匯水單、匯出匯款申請書（
    見同上偵卷第三宗第93至102頁）附卷足憑，以及萬通商業
    銀行松山分行及中央銀行外匯局所檢送之前開中國銀行澳門
    分行帳戶匯款人明細資料在卷可佐（見同上偵卷第二宗第22
    7至230、234至244頁，第四宗第205至209頁）。
  (三)盛達公司之登記營業項目為「投資顧問業、企業經營管理顧
    問業、國際貿易業、資訊軟體服務業、資訊處理服務業、服
    飾品零售業」等項目，恆泰交易社在臺灣未為營利事業登記
    ，且當時之主管機關財政部證券暨期貨管理委員會並未許可
    盛達公司及恆泰交易社經營期貨、外匯交易（含投資顧問）
    業務之情，有盛達公司設立登記資料、臺北市政府91年11月
    22 日府建商字第091680608號函及財政部證券暨期貨管理委
    員會91年11月27日台財證七字第0910163797號函在卷可考（
    見同上他字卷第20、23、84頁）。又澳門000000000 電話之
    申裝人為WONG PUI KIN，安裝日期為西元2002年6 月，安裝
    登記地址為澳門提督馬路74A號FO K LOI大廈四樓G座，WONG
    在該址尚有其2 支固定電話，且盛達公司及恆泰交易社均無
    在澳門辦理商業登記之紀錄，且未在香港註冊進行期貨或外
    匯交易，此分別有內政部警政署入出境管理局92年3 月11日
    第0920032109號函、香港警察刑事總部傳真稿附卷可憑（見
    同上偵卷第三宗第63、64、65頁）。再參諸前述告訴人指述
    交易及盈虧等情形，堪認「恆泰交易社」僅是虛設之行號，
    實際並無從事或仲介外匯交易情事。
  (四)證人張婕穎於92年3月3日及25日在警詢及偵查中供稱：在盛
　　達公司擔任總機工作，工作不到1 個月，不知道公司在做外
　　匯買賣或期貨，公司都一間一間的，公司叫伊不能過問，做
　  好總機就好等語（見同上偵卷第三宗第37、38頁、第一宗第
    23至25頁），以及證人王紫涵於93年2月21日偵查中陳稱：
    在盛達公司擔任櫃總機，約工作2至3個月，只做總機工作
    ，無負責面試，沒有教應徵人員工作流程等語（見同上偵卷
    第三宗第150、149頁），足見張婕穎、王紫涵對盛達公司前
    述詐騙行為並不知情。
  (五)被告乙○○部分：按依現行刑法關於共同正犯係以其主觀之
    犯意及客觀之犯行為標準，凡以自己犯罪之意思而參與犯罪
    ，無論其所參與者是否犯罪構成要件之行為，皆為正犯，其
    以幫助他人犯罪之意思而參與犯罪，其所參與者，茍係犯罪
    構成要件之行為，亦為正犯。查被告乙○○係盛達公司登記
    負責人，且親自至主管機關辦理營利事業登記，自91年6 月
    5日至同年12月20日，每月支領薪資4萬元，每星期有三至四
    天到公司上班，並代表盛達公司與告訴人丙○○、丑○○簽
    署切結書及簽署恆泰（亞洲）交易社與告訴人丙○○等人間
    之合約書、切結書、交易規則等文件之見證人，而報紙應徵
    廣告是ROBERT所刊登等情，業據被告供明在卷（見同上偵卷
    第一宗第9 至11頁、第三宗第37頁），並有前述合約書、切
    結書及交易規則等附卷可稽，則被告乙○○擔任盛達公司登
    記負責人，每月支領薪資，且親自辦理盛達公司的設立登記
    ，當係知悉盛達公司之登記業務項目，並每星期有三至四天
    到公司，亦當知悉公司內部人員在從事何業，竟在前述記載
    外匯保證金交易而不屬公司登記業務範圍內之合約書、交易
    規則及切結書等文件上之簽名，致使告訴人誤信有實際外匯
    交易情事，實係以自己犯罪之意思而參與犯罪，且參與犯罪
    構成要件之行為，是被告乙○○所辯其未參與本案犯罪行為
    之實際運作，僅係名義上負責人云云，要屬卸責之詞，殊無
    可採，其常業詐欺犯行應堪認定。
  (六)被告癸○○部分：
  1.證人辛○○於91年11月12日警詢及92年3 月10日調查局調查
    時證稱：初抵公司，王湘琪及阿SAM 教伊試算外匯買賣換算
    公式，如何看外匯漲跌、匯市走勢圖等，王湘琪及阿SAM 、
    陳美琳（指被告癸○○），紛說渠等亦於公司開戶，從事外
    匯保證金買賣，投資一股限新台幣（下同）120萬（美金3萬
    元）起算，陳美琳投資一股即120萬元，賺得200餘萬元，阿
    SAM 未言明賺多少，僅表示賺的很多，伊見渠等都賺錢，且
    教伊買賣下單，每口均賺三至五萬元不等，故認為獲利容易
    ，因此決定與王女合夥，合買一股下單買賣，所以至該公司
    上班期間，並無任何業務，公司內部人員均在教伊買賣外匯
    方面的知識。伊91年12月17日被騙53萬元，同年月19日被騙
    7萬元，共60萬元等語（見92年度偵字第6765號卷第三宗第7
    3頁）。
  2.證人辰○○於92年1 月26日警詢時證述：伊是看中國時報應
    徵工作廣告，店內有二位小姐叫王芊紫、陳美琳，陳美琳拿
    一些期貨交易的算法，教伊如何算，熟悉了兩個禮拜後，陳
    美琳跟伊說王芊紫交易一筆，以口數算，一筆就賺回來了，
    剛開始伊跟陳美琳合夥，一筆以3萬美金計算，等於120萬台
    幣，伊拿台幣40萬，開始做了幾筆，但沒有達到公司規定之
    口數，就不能領那筆錢出來，伊做了5、6筆，有一次王芊紫
    做主，可做買賣日幣，做了一筆就虧了，公司羅柏說要再匯
    120萬，才可以做賺回來，但因沒有錢，而沒有再投資，共
    被騙180萬元等語（見92年度偵字第6765號卷第一宗第44頁
    ）。
  3.證人卯○○於92年1月26日及同年2月10警詢時證稱：伊於91
    年8月底看自由時報廣告，去應徵會計，9月2日開始上班，9
    月10日被騙40萬元，9 月23日被騙60萬元。公司叫伊先匯錢
    ，一口算500 美金，錢匯愈多，口數愈多賺愈多，伊工作是
    看電腦操盤，再自行打電話到澳門看是否買升或跌，沒有收
    到該期貨買賣之相關單據或實物。癸○○係操作員，有慫恿
    伊買賣日幣，跟伊講說月初進場公司給的回扣比較高等語（
    見91年度他字第7465號卷第一宗第256、257、259頁）。
  4.證人丑○○於92年2月6日及同年月9 日警詢及偵查中證述：
    伊是看自由時報刊登「應徵會計」廣告，到盛達公司工作，
    一開始安排店內小姐自稱陳美玲以新進員工跟伊同一包廂，
    抄寫一些匯率買賣計算，後來因有興趣投資，陳美玲亦有興
    趣和伊一起投資，陳美玲就問王姓男子（自稱阿門），王姓
    男子說，要投資要匯5 萬美金，王姓男子就說要跟公司爭取
    一個人3 萬美金，匯到中國銀行澳門分行戶頭內，就可以各
    開一戶，公司另外以投資60% 紅利，加入一起操作資金，被
    告癸○○就是自稱為陳美玲之人。陳美玲騙伊是應徵到盛達
    上班，早伊一天去，要跟伊一起合夥各匯3 萬元美金到中國
    銀行澳門分行，被告癸○○是自己匯120 萬進去，伊賠光後
    ，被告癸○○還有資金在公司，並均已提出，騙伊損失90萬
    等語（見92年度偵字第67 65號卷第一宗第54、42、59頁）
    。
  5.證人庚○○於92年2 月11日警詢時及偵查中證稱：伊共下單
    買日幣二次，是JUDY教伊投單。被告癸○○確定就是JUDY，
    綽號JUDY、LEO 、羅柏向伊解說外匯交易方式，看電腦打電
    話去就可以買賣等語（見92年度偵字第6765號卷第一宗第71
    、152頁）。
  6.證人壬○○於92年2 月12日警詢時證稱：被告癸○○自稱陳
    美玲，是盛達公司的操作員，每次下單買賣皆賺，伊才因而
    投入外匯交易，並聽從陳美玲下單等語（見同上偵卷第一宗
    第75頁、第三宗第91頁）。
  7.證人己○○於92年2 月13日警詢及偵查中證稱：伊是看聯合
    報登應徵會計廣告才去應徵工作，有一位綽號阿波男子介紹
    蔡修恩教伊一些計算公式，填一些客戶下單的傳票，第三天
    後阿波請綽號美玲就是被告癸○○，教伊跟蔡修恩如何打電
    話下單敲價錢，在敲完價之後，要幫客戶入傳票記帳，發現
    美玲開的傳票是她自己名字，後來問美玲才說有投資，並說
    個人戶的話要三萬元美金才能開戶，伊我問她這樣很危險，
    美玲說如果要下單，由公司向交易商爭取佣金50％，意思是
    說要賠先賠佣金，不會賠到本金，還慫恿伊說一個星期就可
    以回本，美玲說綽號羅柏看盤看得很準，也可以跟公司一起
    下單，伊問她說來公司多久，她說一個多星期，但事實上來
    了很久。蔡修恩跟伊討論這樣還不錯，蔡修恩就跟伊合夥，
    他出美金二萬元，伊出美金一萬元，就開始操作，操作約十
    幾天被套牢，羅柏說要補錢才可以再操作等語（見同上偵卷
    第一宗第79頁，第三宗第41、152頁）。
  8.證人丁○○於調查局調查時證稱：伊見報紙廣告到盛達公司
    應徵後，翌日即前往上班，陳美琳前來陪伊聊天，並與ROBE
    RT、「王湘琪」不斷鼓勵伊從事外匯保證金買賣，且陳美琳
    在伊旁邊不斷展示「買賣外匯保證金之獲利」，並在現場領
    取買賣外匯所賺得之20萬元，致伊深信不疑，從91年8月5日
    起先後集資900萬元投入，至91年9月27日公司通知所有投資
    均賠光，血本無歸等語（見同上偵卷第三宗第104至106頁）
    。
  9.又被告癸○○於91年6 月至同年12月在盛達公司任職，每月
    薪資3萬元，在公司自稱「陳美玲」或「陳美琳」（音同）
    ，英文名字「JUDY」之情，業據被告癸○○供明在卷（見同
    上偵卷第一宗第17、119 頁、本院審判筆錄第14頁），被告
    癸○○固辯稱其亦有投資40萬元，是交由ROBERT匯款，因虧
    損想賺回，最後才知被騙等語，然依據前揭中央銀行及萬通
    銀行松山分行所檢送之資料，91年間並無被告癸○○匯款至
    前述中國銀行澳門分行之記錄，且告訴人丙○○、子○○亦
    供陳是交由ROBERT幫忙匯款（見同上他字卷第6、269頁），
    依據前開資料，告訴人丙○○、子○○確實有匯款紀錄，再
    者，被告癸○○所述投資之金額，與前揭告訴人辛○○、辰
    ○○、丑○○所陳被告癸○○投資之金額亦不相符合，是被
    告癸○○上開辯解，尚難採信。
  10.綜上所述，本案被告癸○○犯常業詐欺犯行事實已臻明確，
    被告事後否認犯常業詐欺，辯稱伊僅是照主管之意思辦理，
    自己亦有投資，也想把投資之款項賺回來云云，不足採信，
    其常業詐欺犯行應堪認定。
三、按刑法上所謂常業犯，係指有賴某種犯罪為業之意思而反覆
    以同種類行為為目的之社會活動之職業性犯罪而言，至於犯
    罪所得之多寡，經營時日之長短，是否恃此犯罪為唯一之謀
    生職業，均非所問，縱令兼有其他職業，仍無礙於該常業犯
    罪之成立。查被告乙○○、癸○○自91年6 月起迄91年12月
    止，分別擔任負責人及職員，以犯罪事實欄所述之手段反覆
    詐騙取財，並以盛達公司薪資收入維生，顯見被告二人係以
    經營反覆同種類之詐騙行為為目的之職業性犯罪。是核被告
    二人所為，均係犯刑法第340 條之常業詐欺罪。被告二人與
    ROBERT等人間有犯意之聯絡及行為之分擔，均為共同正犯。
    爰審酌被告二人正值壯年，竟不圖正業，其等之犯罪動機、
    目的、詐欺之受害人數、詐欺之金額高達2千8百多萬元、犯
    罪後仍矢口否認犯行，但本件詐欺是由ROBERT主導並取走大
    部分之犯罪所得，被告乙○○僅領取約24萬元薪資，被告李
    玉雲所領取之薪資未及20萬元等一切情狀，分別量處如主文
    所示之刑，以資儆懲。
據上論斷，應依刑事訴訟法第299條第1項前段，刑法第28條、第
340條，罰金罰鍰提高標準條例第1條前段，判決如主文。
本案經檢察官趙雪瑛到庭執行職務。
中　　華　　民　　國　　94　　年　　10　　月　　6 　　日
　　　　　　　　　刑事第五庭審判長法　官　黃程暉
                                  法　官　李宜娟
                                  法　官　賴秀蘭
以上正本證明與原本無異。
如不服本判決，應於判決送達後10日內，向本院提出上訴狀。
　　　　　　　　　　　　　　　　  書記官　陳惠娟
中　　華　　民　　國　　94　　年　　10　　月　　13  　日
附錄：本案論罪科刑法條全文
刑法第340條：
以犯第 339 條之罪為常業者，處 1 年以上 7 年以下有期徒刑，
得併科 5 萬元以下罰金。
刑法第339條：
意圖為自己或第三人不法之所有，以詐術使人將本人或第三人之
物交付者，處5年以下有期徒刑、拘役或科或併科1千元以下罰金
。
以前項方法得財產上不法之利益或使第三人得之者，亦同。
前二項之未遂犯罰之。
附表
┌────┬─────────┬─────────────┐
│ 姓　名 │受騙金額（新台幣）│ 　 受　騙　時　間　　　  │
├────┼─────────┼─────────────┤
│ 丙○○ │　　96萬元　　　　│91年9月11日至同月25日　   │
├────┼─────────┼─────────────┤
│ 辛○○ │　　60萬元　　　　│91年12月17日、19日　　　  │
├────┼─────────┼─────────────┤
│ 丁○○ │　　900萬元　　　 │91年8月5日至同年9月27日   │
├────┼─────────┼─────────────┤
│ 辰○○ │　　180萬元　     │91年8月7日至同年9月4日　  │
├────┼─────────┼─────────────┤
│ 卯○○ │　　100萬元　　　 │91年9月10日、23日　　　　 │
├────┼─────────┼─────────────┤
│ 戊○○ │　　74萬元　　　  │91年10月底、11月初　　　  │
├────┼─────────┼─────────────┤
│ 丑○○ │　　240萬元　     │91年6月20日至同年7月間　  │
├────┼─────────┼─────────────┤
│ 子○○ │　　30萬元　　　　│91年8月5日、7日、9日　　  │
├────┼─────────┼─────────────┤
│ 甲○○ │　　150萬元　     │91年10月30日至同年12月5日 │
├────┼─────────┼─────────────┤
│ 庚○○ │　　60萬元　　　　│91年10月底、11月初　　　  │
├────┼─────────┼─────────────┤
│ 壬○○ │　　380萬元　     │91年6月18日至同年7月2日   │
├────┼─────────┼─────────────┤
│ 寅○○ │　　190萬元　     │91年7月5日　　　　　　　　│
├────┼─────────┼─────────────┤
│ 己○○ │　　168萬元       │91年9月10日至同年10月2日  │
├────┼─────────┼─────────────┤
│ 巳○○ │　　240萬元　     │91年7月間至8月間　　　　　│
└────┴─────────┴─────────────┘
